臺灣高等法院刑事判決
109年度上易字第143號
上  訴  人    
即  被  告    葉振家


上列上訴人即被告因違反性騷擾防治法等案件，不服臺灣基隆地
方法院一０八年度易字第二五五號，中華民國一０八年十一月十八
日第一審判決（起訴案號：臺灣基隆地方檢察署一０七年度偵字
第二六０九號、一０八年度偵字第二八二一號），提起上訴，本院
判決如下：
    主  文
上訴駁回。               
    事實及理由
一、經本院審理結果，認第一審以上訴人即被告甲○○犯性騷擾防
    治法第二十五條第一項，成年人故意對少年性騷擾三罪，各
    判處有期徒刑八月，定應執行刑一年六月，另犯性騷擾一罪
    ，判處有期徒刑六月，並諭知易科罰金折算之標準為新臺幣
    一千元折算一日，認事用法及量刑均無不當，應予維持，並
    引用第一審判決書記載之事實、證據及理由（如附件）。
二、被告上訴意旨略以：當日其外出散步，返家時行經起訴地點
    ，但均未為何不堪舉動，監視錄影均未見其犯罪過程，竟遭
    起訴判刑，令受不白之冤云云。
三、惟查，被告不否認於起訴時、地，有沿線行經三位著校服被
    害高中學生所指遭摸臀之處，而三被害學生指訴摸臀之人穿
    著、特徵並與被告相同，且與監視錄影器拍得被告穿著、行
    經之影像相符，況三被害同學均清楚描述渠等均遭觸摸，且
    非屬不慎碰觸，Ａ、Ｃ二女均係遭抓捏；Ｂ女更因背後背包，
    已遮擋部分臀部，不可能遭誤觸等情。而以被告行經短短一
    段路程之三不同處所，竟均有其身經之女同學遭觸摸臀部，
    則被告辯稱其未為不堪舉動，顯無足採。另於市場設攤之Ｄ
    女，更指證原以為遭誤觸，但見被告又去摸另一女客，而確
    定被告是故意觸碰，監視器並拍得被告行經時，將其右手手
    掌外翻，且略拱起來置Ｄ女臀上之非自然方式，益足證是故
    意觸摸。是原審認事證已臻明確，據以論罪科刑，採證認事
    ，均無違誤，應予維持。被告空言否認犯行，上訴指摘原判
    決違誤，乃無理由，應予駁回。
四、被告經合法傳喚，無正當理由不到庭，爰不待其陳述逕行判
    決。
五、據上論斷，應依刑事訴訟法第三百六十八條、第三百七十三
    條、第三百七十一條，判決如主文。
本案經檢察官李進榮到庭執行職務。
中　　華　　民　　國　一０九　年　　四　　月　 廿三 　日
                  刑事第四庭審判長法　官  陳筱珮
      　　　　　　　　　　　　　　法　官  羅郁婷
　　　　　　　　　　　　　　　　　法　官  陳玉雲
以上正本證明與原本無異。
不得上訴。
                                  書記官  蔡麗春
中　　華　　民　　國　一０九　年　　四　　月　 廿三 　日
附錄：本案論罪科刑法條全文　　　　　　　　　　　　　　　
性騷擾防治法第25條
意圖性騷擾，乘人不及抗拒而為親吻、擁抱或觸摸其臀部、胸部
或其他身體隱私處之行為者，處2 年以下有期徒刑、拘役或科或
併科新臺幣10萬元以下罰金。
前項之罪，須告訴乃論。

兒童及少年福利與權益保障法第112條
成年人教唆、幫助或利用兒童及少年犯罪或與之共同實施犯罪或
故意對其犯罪者，加重其刑至二分之一。但各該罪就被害人係兒
童及少年已定有特別處罰規定者，從其規定。
對於兒童及少年犯罪者，主管機關得獨立告訴。